【裁判字號】    95,訴,737
【裁判日期】    950518
【裁判案由】    毒品危害防制條例
【裁判全文】
臺灣桃園地方法院刑事判決               95年度訴字第737號
公 訴 人  臺灣桃園地方法院檢察署檢察官
被    告  甲○○
上列被告因違反毒品危害防制條例案件，經檢察官提起公訴（九
十五年度毒偵字第二○號），被告於本院準備程序時就被訴事實
為有罪之陳述，經本院告知簡式審判程序之旨，並聽取檢察官及
當事人之意見後，本院合議庭裁定由受命法官獨任進行簡式審判
程序，判決如下：
    主  文
甲○○施用第一級毒品，累犯，處有期徒刑捌月。扣案第一級毒
品海洛因貳包（淨重零點壹玖公克，空包裝重零點肆伍公克）、
內含第一級毒品海洛因殘渣之夾鍊袋壹只均沒收銷燬。
    事  實
一、甲○○前因違反肅清煙毒條例案件，經臺灣高雄地方法院於
    民國八十六年七月十五日以八十六年訴字第一六一○號判決
    判處有期徒刑三年一月，嗣經臺灣高等法院高雄分院於八十
    七年一月二十日以八十六年度上訴字第二七○○號判決駁回
    上訴確定後入監服刑，而於九十年六月十四日保護管束期滿
    未被撤銷，以已執行完畢論。另因施用毒品案件，經本院於
    九十三年九月八日，以九十三年度毒聲字第一二三三號裁定
    令入勒戒處所，施以觀察、勒戒後，認其有繼續施用之傾向
    ，本院再於九十三年十月二十日以九十三年度毒聲字第一四
    二三號裁定令入戒治處所，施以強制戒治，嗣因其戒治成效
    經評定為合格，經本院裁定停止戒治，而於九十四年十月二
    十日保護管束期滿，視為執行完畢。詎其仍不知悔改，竟基
    於施用第一級毒品海洛因之犯意，於前開強制戒治執行完畢
    後之五年內即於九十四年十二月十四日下午三時許，在其位
    於桃園縣中壢市○○街三三九號五樓住處內，施用第一級毒
    品海洛因一次。嗣於九十四年十二月十四晚間九時許，由羅
    文能駕駛車牌號碼為八Ｕ－三三○六號自用小客車搭載甲○
    ○，行經桃園縣龜山鄉○○路二巷十九號前為警盤查，並在
    甲○○身上起出內含第一級毒品海洛因殘渣之夾鍊袋一只，
    於經甲○○同意搜索前開車輛後，在上開車內扣得第一級毒
    品海洛因二包（淨重零點一九公克，空包裝重零點四五公克
    ），因而查悉上情。
二、案經桃園縣政府警察局桃園分局報告臺灣桃園地方法院檢察
    署檢察官偵查起訴。
    理  由
一、訊之被告甲○○對有於上揭時、地，施用第一級毒品海洛因
    一次之犯罪事實，於警詢、本院審理時均坦承不諱，而被告
    於上開時間、地點為警查獲後所採集之尿液經送驗結果確呈
    嗎啡陽性反應，有臺灣尖端先進生技醫藥股份有限公司所出
    具之濫用藥物檢驗報告一紙在卷足憑，且警方自被告車內所
    起出內含不明白色粉末之夾鍊袋二包，經送鑑結果，該不明
    白色粉末確為第一級毒品海洛因無訛，此亦有法部務調查局
    九十五年二月十七日調科壹字第○八○○一○六二一號鑑定
    通知書一紙附卷可稽。綜上，堪認被告自白與事實相符，當
    值採信。而被告前曾因施用毒品案件，經本院於九十三年九
    月八日，以九十三年度毒聲字第一二三三號裁定令入勒戒處
    所，施以觀察、勒戒後，認其有繼續施用之傾向，本院再於
    九十三年十月二十日以九十三年度毒聲字第一四二三號裁定
    令入戒治處所，施以強制戒治，嗣因其戒治成效經評定為合
    格，經本院裁定停止戒治，而於九十四年十月二十日保護管
    束期滿，視為執行完畢乙節，有臺灣高等法院被告前案紀錄
    表一紙在卷足憑，從而被告於前揭強制戒治執行完畢後五年
    內再犯本案，檢察官予以起訴，於法要無不合。綜上所述，
    本件事證明確，被告犯行洵堪認定，應依法論科。
二、按海洛因屬毒品危害防制條例第二條第二項第一款所定之第
    一級毒品。是核被告所為，係犯毒品危害防制條例第十條第
    一項之施用第一級毒品罪。其施用第一級毒品前後持有第一
    級毒品之犯行，應為施用第一級毒品所吸收，不另論罪。末
    查，被告前因違反肅清煙毒條例案件，經臺灣高雄地方法院
    於民國八十六年七月十五日以八十六年訴字第一六一○號判
    決判處有期徒刑三年一月，嗣經臺灣高等法院高雄分院於八
    十七年一月二十日以八十六年度上訴字第二七○○號判決駁
    回上訴確定後入監服刑，而於九十年六月十四日保護管束期
    滿未被撤銷，以已執行完畢論等情，有刑案資料查註紀錄表
    、臺灣高等法院被告前案紀錄表各一份在卷可稽，其於有期
    徒刑執行完畢後，五年內再犯本件有期徒刑以上之罪，為累
    犯，應依刑法第四十七條規定加重其刑。爰審酌被告坦承犯
    行，並表示悔改之意，犯後態度良好，犯罪之動機及目的在
    於追求刺激，曾施用毒品並經強制戒治，仍未能革除惡習，
    復施用毒品，足見其戒毒意志不堅，與所生危害等一切情狀
    ，量處如主文所示之刑。
三、沒收部分：
    扣案之第一級毒品海洛因之夾鏈袋共二包（淨重零點一九公
    克，空包裝重零點四五公克），屬當場查獲之毒品，已如前
    述，又以現今採行之鑑驗方式，包裝袋仍會殘留微量毒品而
    無法將之完全析離，為本院審理毒品案件所知（法務部調查
    局九十三年十一月十六日調科壹字第○九三六二三九六五五
    ○號函意旨：本局鑑驗毒品秤重主要係以傾倒，必要時亦會
    輔以刮杓刮取之方式，儘可能將原送驗包裝袋內毒品與包裝
    袋分離後各別秤重，所得之毒品重量稱為「淨重」，包裝袋
    重量則以「空包裝重」稱之。然無論依上述何種方式分離，
    原送驗包裝袋內均仍會有微量毒品成分殘留。處理毒品銷燬
    時，則將前段所述之毒品透明塑膠封緘袋全件銷燬，並無將
    毒品及包裝析離分別銷燬之情形。），是均應依毒品危害防
    制條例第十八條第一項前段規定沒收銷燬；而扣案之內含第
    一級毒品海洛因殘渣之夾鍊袋一只，雖未經送驗，然被告於
    本院審理時坦承扣案之白色粉末殘渣即係其施用之海洛因所
    留，又其為警查獲時所採集之尿液，經送驗結果，確呈嗎啡
    陽性反應，已如前述，足徵夾鏈袋內之殘渣確係為第一級毒
    品海洛因無訛，且含第一級毒品海洛因殘渣之夾鏈袋因與第
    一級毒品海洛因無法分離，是應併依同條例第十八條第一項
    前段規定宣告沒收並諭知銷燬。
據上論斷，應依刑事訴訟法第二百七十三條之一第一項、第二百
九十九條第一項前段，毒品危害防制條例第十條第一項、第十八
條第一項前段，刑法第十一條、第四十七條，判決如主文。
本案經檢察官廖先志到庭執行職務。
中    華    民    國    95    年    5     月    18    日
                       臺灣桃園地方法院刑事第十庭
                               法  官  柯姿佐
上正本證明與原本無異。如不服本判決，應於判決送達後10日內
向本院提出上訴狀（應附繕本），上訴於臺灣高等法院。
                               書記官  蔡紫凌
中    華    民    國    95    年    5     月    18    日
毒品危害防制條例第10條第1項
施用第一級毒品者，處 6 月以上 5 年以下有期徒刑。


司法院資訊處製作；財團法人民間司法改革基金會備份。
